【裁判字號】    93,訴,1842
【裁判日期】    950120
【裁判案由】    給付貨款
【裁判全文】
臺灣板橋地方法院民事判決              93年度訴字第1842號
原      告  殷鼎實業股份有限公司
法定代理人  乙○○
訴訟代理人  張秀瑜律師
            郭登富律師
右  一  人  陳勇成律師
複代理人
被      告  晉丞文具有限公司
法定代理人  甲○○
                        號4 樓
訴訟代理人  孫世群律師
上列當事人間請求給付貨款事件，經本院於民國95年1月6日言詞
辯論終結，判決如下：
    主  文
原告之訴及假執行之聲請均駁回。
訴訟費用由原告負擔。
    事實及理由
一、原告起訴主張：其為生產蠟筆、粉蠟筆及粉筆之製造商，所
    生產之產品大多直接外銷或供應國內廠商做為文具配件組裝
    後外銷，原告並為美國最大文具、玩具進口商Rose Art
    Inc.（以下簡稱RA）於國內授權之商標製造商（OEM）， 產
    品出口佔百分之九十以上，以信用狀交易為主，雙方合作關
    係長達20年。被告為國內文具組裝外銷廠商，其於民國85年
    6 月間接獲RA之文具組合訂單，因該文具組合內含RA商標之
    12枝蠟筆及12枝粉蠟筆，故被告乃於85年6 月至8 月間陸續
    下單向原告購買蠟筆及粉蠟筆若干套，原告並已依約出貨，
    此有出貨明細及歷次出貨單可稽。由上開資料可知，原告既
    確已如期交付貨物予被告且被告亦已收受，故被告應負有給
    付貨款之義務，豈料被告竟積欠原告85年8 月12日之貨款新
    台幣（下同）360,675 元、85年8 月13日之貨款223,020 元
    ，共計積欠583,695 元未為支付，上開費用雖經原告屢次催
    討，被告均不為支付，爰依買賣契約關係，請求被告給付。
    並聲明：(一)被告應給付原告583,695 元及自起訴狀繕本送達
    之翌日起至清償日止，按年息百分之五計算利息。(二)原告願
    供擔保，請准宣告假執行。
二、被告則以：
    (一)被告公司為製造銷售繪畫文具組合商品之廠商，該項組合
      商品項目包含長蠟筆、短蠟筆、水彩、水彩筆及色鉛筆，
      由於被告公司僅自行生產包裝用之塑膠盒及彩色筆，故其
      餘之長蠟筆、短蠟筆、水彩筆均需另行向其他廠商訂購，
      且為配合客戶之需求，被告之生產進度與倉儲容量，被告
      公司均將客戶所需求之品質、數量及交貨日期，明確告知
      要求務必按標準及時程如期交貨，85年5 月30日美國ROSE
      ART 公司向被告訂購相關產品，信用狀要求交貨期限為同
      年9 月8 日及9 月30日，被告公司因存貨不足，遂於85年
      6 月6 日向原告公司訂購12色油蠟筆及粉蠟筆各550,000
      組，每組12支，油蠟筆每支單價0.24元，粉蠟筆每支單價
      0.35元，總價3,894,000 元（計算式為：12×550000 ×
      0.24＋12×550000×0.35＝3,894,000 元），並約明於每
      次交貨日之次月25日付款，由被告公司簽發30日之期票以
      為支付貨款，交付日期經雙方於85年7 月1 日以傳真方式
      確認為(1)85年7 月10日油蠟筆、粉蠟筆各50,000組。(2)85
      年7 月17日油蠟筆、粉蠟筆各100,000 組。(3)85年7 月31
      日油蠟筆、粉蠟筆各100,000 組。(4)85年8 月15日油蠟筆
      、粉蠟筆各100,000 組。(5)85年8 月31日油蠟筆、粉蠟筆
      各100,000 組。(6)85年9 月15日油蠟筆、粉蠟筆各
      100,000 組。另關於系爭貨物之品質，亦經原告於85年6
      月6 日出具書面保證。詎料原告竟意圖為自己不法之所有
      ，向被告公司詐稱必然依照約定條件（含付款條件）如期
      出貨，致被告公司陷於錯誤，與原告簽訂契約，至同年8
      月15日（含8 月15日），原告依約應交付油蠟筆、粉蠟筆
      各350,000 組，但被告至同年8 月13日僅實際交付油蠟筆
      、粉蠟筆各約200,000 組，更於同年8 月14日趁被告已逼
      近交貨期限，即提出要求被告就已出貨之部分各約
      200,000 組須給付現金，未交貨350,000 組部分，因原告
      前已遲交、少交貨物，致被美國ROSE ART公司取消各
      50,000組訂單，剩餘300,000 組部份，原告要求被告公司
      以本地信用狀付款，否則拒絕如期出貨。被告為恐延誤交
      貨日程，只好於85年8 月23日夜間與原告協商並達成協議
      ，原告詐稱保證於次日85年8 月24日即出貨油蠟筆、粉蠟
      筆各100,000 組，並於同年8 月31日出貨油蠟筆、粉蠟筆
      各125,000 組、同年9 月8 日至9 日出貨油蠟筆、粉蠟筆
      各125,000 組、同年9 月20日出貨油蠟筆、粉蠟筆各
      50,000組，被告則就已出貨之貨品，仍依原定票期條件付
      款，未出貨部分，約定被告於同年10月5 日付款前3 次（
      85年8 月24日、同年8 月31日、同年9 月8 日至9 日）出
      貨之貨款，再於10月12日付款第4 次（同年9 月20日）出
      貨之貨款，原告並詐稱要被告簽發保證票據3 張共
      1,787,184 元，如被告依約付款，原告即不會兌現該3 張
      保證票，被告因此陷於錯誤，簽發3 張支票（票期金額分
      別為85年8 月24日，500,000 元、85年8 月28日，
      703,489 元、85年9 月12日，583,695 元）交付原告。詎
      料原告於次日不但未出貨，更將3 張支票全數存入戶頭，
      詐得第1 、2 張票款共1,203,489 元後，仍不出貨，至此
      被告方知受騙上當，即先聲請假處分將第3 張支票止付，
      並將此種情形告知買主美國ROSE ART公司，至此，被告公
      司遭原告詐騙1,203,489 元，並因原告遲延交貨蒙受重大
      損失，合計原告損失達10,000,000元以上，核以原告所為
      ，顯已該當刑法詐欺罪責，被告已對原告詐欺犯行提出告
      訴，目前由鈞院檢察署以93年核退偵字第233 號偵辦中。
    (二)又被告交付原告第3張保證票票載發票日係85年9月12日，
      票面金額係583,695元，其金額係如何得出，詳述如下：
      按第5項交易係樣品，該項樣品被告應不需付費，但被告
      仍給付該第5項交易貨款11,025元，故85年8月23日深夜，
      被告與原告公司協議，原告公司同意該第5項交易貨款
      11,025元應不予計費，但原告公司要求被告雖然第7項交
      易原告尚未交貨，仍要被告公司將第6項、第7項貨款總額
      開立保證票，而第6項、第7項貨款總額係587,160元，該
      金額扣除不予計費之第5項交易貨款11,025元，再加第7項
      交易單價錯誤之差額7,200元及稅金360元，即為583,695
      元，被告即開立85年9月12日，票面金額係583,695之保證
      票給原告，然原告並未就第7項交易出貨即將3張保證票存
      入，自係詐欺之行為，該晉丞6 至8 月未付貨款明細表係
      兩造於85年間共同確認，有被告85年8 月19函可證，且事
      實上，被告6 月份貨款已付，7 至8 月貨款含稅僅有
      1,567,629 元，與證3 相符。
    (三)原告提出附件2 晉丞6 至8 月未付貨款明細表與事實不符
      ：按原告提出該全部打字之晉丞6 至8 月未付貨款明細表
      係將其偵查程序中提出者之晉丞6 至8 月未付貨款明細表
      重新打字，內容完全相同，然附件1 於未蓄意竄改前，應
      如附件2 之情形，僅列有第1 筆至第6 筆交易，並無第7
      筆交易，且第6 筆數字有塗改痕跡，原告為圓「第2 筆至
      第7 筆交易，其貨款總額即為告訴人交付3 張支票之相同
      金額新台幣1,787,184 元」謊，竟然以竄改不實之數字以
      達到矇騙檢察官之目的，原告於偵查中提出之晉丞6 至8
      月未付貨款明細表第1 至5 項係與未竄改前相同，可看出
      所有數字均以打字為之，第6 項則經原告竄改，故有以手
      寫竄改之痕跡，未竄改前，正確數字應為小型蠟筆12色
      47,500組，每組單價2.88元，故該項總價應為136,800元
      ，稅金為6,840元，故含稅價格即為143,640，小型粉蠟筆
      12色50,000組，每組單價4.2元，故該項總價應為210,000
      元，稅金為10,500元，故含稅價格即為220,500，故第6項
      之含稅總價為364,140元，而第7項之含稅總價為223,020
      元，第6項、第7項總合為587,160，與原告公司於85年8月
      12 日開出發票之金額完全相符，被告為達圓「第2筆至第
      7筆交易，其貨款總額即為被告交付3張支票之相同金額
      1,787,184 元」之謊，即將第6 項之50,000及47,500對調
      ，但依其對調後之結果計算第6 項及第7 項之總合，根本
      無法與被告公司於85年8 月12日開出發票之金額相符，請
      問原告如何自圓其說？
    (四)原告並未就第7 筆交易出貨，自不能請求給付價金。原告
      主張其有就第7 筆交易出貨，但無法提出由被告公司人員
      簽收之交貨單，原告提出之85年8 月14日出貨單，被告否
      認其真正性，亦否認收貨人簽名欄內之簽名為被告公司人
      員筆跡。反觀第1 至6 筆交易除第5 筆因係樣品不計費故
      無發票亦無簽收外，均有被告公司人員簽收之交貨單，顯
      見其主張與事實不符，原告並未就第7 筆交易出貨，自不
      能請求給付價金。
    (五)原告就第6項交易即85年8月12日出貨部分請求貨款
      360,675 元，惟原告遲延交貨之情事造成被告蒙受損失達
      10,000,000元以上，與該貨款同等數額為主動債權，行使
      抵銷。被告主張抵銷之優先順序如下：
      1.按因原告遲延交貨，被告為按預計交貨期交貨，只得以
        空運方式出貨，共支出空運費5,706,324 元，因費用太
        大，美國ROSE ART公司同意先代墊半數即2,853,162 元
        ，但美國ROSE ART公司要求被告於86年度必須給每組
        0.235 美金之價差，即每組單價原係2.635 美金，86年
        度改為2.4 美金，而86年度共出貨720,008 組，故被告
        因此增加之空運費為2,853,162 元及因此衍生價差損失
        4,653,052 元，共計7,506,244 元。
      2.因原告遲延交貨致被告必須購買機器趕貨，故支出機台
        收縮機購買費用300,000 元，有證十九發票可證。
      3.被告另行以較高價格購買原告短交小型蠟筆8,250 組，
        每組2.88元，小型粉蠟筆13,000組，每組4.2 元，以上
        共支出價金78,360元。有證十八為證。
      4.按因原告遲延交貨，被告必須聘僱大量員工趕貨，被告
        支出員工薪資共2,011,964 元，有證二十可稽。
      5.增加代工包裝費用1,565,477元，有證十一至證十四為
        證。
      6.因外發代工增加之車資1,596,961元，有證十五為證。
      7.因原告未依約分色、包裝捲紙，導致被告需另行購買捲
        紙150,000 套，支出價金163,340 元，有證十七為證。
      8.臨時擴充廠房支出租金243,527元，有證十六為證。
      9.被告因原告長短蠟筆遲延交貨遭美國ROSE ART公司取消
        訂單，有50,000組，每組單價美金2.635 元，16,050組
        ，每組單價美金2.785 元，以27.5匯率計算，以上合計
        即為4,850,056 元。
    並聲明：(一)原告之訴駁回。(二)如受不利之判決，被告願供擔
    保請准宣告免於假執行。
三、查原告主張被告於85年8月12日向其訂購12色粉臘筆47,500
    組，12色小蠟筆50,000組，貨款含稅為360,675元，另被告
    於同年月13日又向其訂購12色小型蠟筆30,000組及12色粉臘
    筆30,000，貨款含稅為223,020 元，被告均尚未給付等情，
    業據提出出貨明細表1 份、出貨單之影本7 紙、簽收單之影
    本1紙 為證。被告就其有向原告訂購小型蠟筆及粉臘筆乙節
    ，固不爭執，但抗辯，兩造就第2 至6 筆交易所屬之D3-1訂
    單交貨日期經於85年7 月1 日以傳真方式確認為(1)85年7 月
    10日油蠟筆、粉臘筆各50,000組。(2)85年7 月17日油蠟筆、
    粉臘筆各100,000 組。(3)85年7 月31日油蠟筆、粉臘筆各
    100,000 組。(4)85年8 月15日油蠟筆、粉臘筆各100,000 組
    。(5)85年8 月31日油蠟筆、粉臘筆各100,000 組。(6)85年9
    月15日油蠟筆、粉臘筆各100,000 組。以85年8 月13日為基
    準點，原告遲延給付且短交各約50,000組，其有遲延給付、
    不完全給付情事均灼然甚明。另就85年8 月13日交易，原告
    並未交付，被告自無須給付貨款等語。則本件應審究者為：
    (一)原告就該85年8 月12日之交易是否有給付遲延之情事？致
    被告受有損害？被告為抵銷之抗辯，是否有理由？(二)原告就
    該85年8 月13日交易，是否有依約交付而得請求給付貨款？
四、關於「(一)原告就該85年8 月12日之交易是否有給付遲延之情
    事？致被告受有損害？被告為抵銷之抗辯，是否有理由？」
    之爭點部分：
    (一)被告於85年6 月6 日以Ｄ３─１訂單向原告訂購12色油蠟
      筆及粉蠟筆各550,000 組，每組12支，油蠟筆每支單價
      0.24元，粉蠟筆每支單價0.35元，總價3,894,000 元，原
      約定85年7 月3 日交100,000 組，一次交清；同年7 月4
      日至8 月3 日前交150,000 組，每日交6,000 組；同年8
      月4 日至9 月3 日前交200,000 組，每日交9,000 組；同
      年9 月4 日至10月3 日前交100,000 組，每日交6,000 組
      。付款方式為次月25日付款，開30天票。嗣被告於同年7
      月1 日以傳真將交付期限更改為(1)85年7 月10日交油蠟筆
      、粉蠟筆各50,000組。(2)85年7 月17日交油蠟筆、粉蠟筆
      各100,000 組。(3)85年7 月31日交油蠟筆、粉蠟筆各
      100,000 組。(4)85年8 月15日交油蠟筆、粉蠟筆各
      100,000 組。(5)85年8 月31日交油蠟筆、粉蠟筆各
      100,000 組。(6)85年9 月15日交油蠟筆、粉蠟筆各
      100,000 組之事實，有訂貨通知單之影本1 紙附於本院卷
      一第60頁、傳真函之影本1 紙附於本院卷二第32頁可憑。
      而原告自85年7 月6 日起至同年8 月12日止，計給付被告
      蠟筆約各200,000 餘套，亦有出貨單之影本5 紙、出貨明
      細之影本5 紙附於本院卷一第10-15 頁、48-52 頁可證。
    (二)原告雖主張其於85年8 月13日有交付被告粉蠟筆及油臘筆
      各30,000套，惟為被告所否認，原告就此雖提出出貨單之
      影本1 紙以為證明，但
      1.依該出貨單所載，其「收貨人（司機）簽名及車號」欄
        僅有「李嘉明」之人簽名並記載車號，並無經被告公司
        人員簽收之記載，而原告於同年7 月8日 、同年月15日
        、22日、同年8 月12日送交蠟筆與被告之出貨單，經被
        告收受者，均另有「晉丞大周7/9 」、「晉丞文具有限
        公司」、「鄭7/23」、「晉丞大周8/13」之記載，此亦
        有出貨單之影本5 紙附於本院卷一第53-55 、57 -58頁
        可稽。足見兩造之交易習慣，倘被告有收受貨品，當會
        於出貨單上簽名以為確認。原告所提上開85年8 月12
        日之出貨單上既未經被告公司人員簽收，自難執為被告
        有收受該貨品之證明。
      2.原告雖又主張被告就該85年8 月13日之貨品貨款，業已
        簽發票據以為給付，足認被告確有收受該筆貨物無訛等
        詞，惟被告亦陳明因被告至同年8 月13日僅實際交付油
        蠟筆、粉蠟筆各約20 0,000組，更於同年8 月14日提出
        要求被告就已出貨之部分各約200,000 組須給付現金，
        未交貨350,000 組部分，要求被告公司以本地信用狀付
        款，否則拒絕如期出貨，被告為恐延誤交貨日程，遂於
        85年8 月23日夜間與原告協商並達成協議，原告並保證
        於次日即85年8 月24日出貨油蠟筆、粉蠟筆各100,000
        組，並於同年8 月31日出貨油蠟筆、粉蠟筆各125,000
        組、同年9 月8 日至9 日出貨油蠟筆、粉蠟筆各
        125,000 組、同年9 月20日出貨油蠟筆、粉蠟筆各
        50,000組，被告則就已出貨之貨品，仍依原定票期條件
        付款，未出貨部分，約定被告於同年10月5 日付款前3
        次（85年8 月24日、同年8 月31日、同年9 月8 日至9
        日）出貨之貨款，再於10月12日付款第4 次（同年9 月
        20日）出貨之貨款，原告並要求被告簽發保證票據3 張
        共1,787,184 元，如被告依約付款，原告即不會兌現該
        3 張保證票，被告乃簽發3 張支票（發票日及金額分別
        為85年8 月24日，500,000 元、85年8 月28日，
        703,489 元、85年9 月12日，583,695 元）交付原告等
        語，且提出與所述相符之傳真函之影本2 紙、預定交貨
        日及票期表之影本1 紙、支票之影本3 紙附於本院卷一
        第63-69 頁為證。則被告抗辯為免延誤交期，乃同意先
        行簽發支票交付原告以擔保按期出貨等語，即非不可採
        信。是原告執被告就該筆貨款業已簽發票據之情，主張
        上開貨物確有交付，亦不足採取。此外，原告就其主張
        確有於85年8 月13日出貨蠟筆各30,000套與被告乙節，
        並未再舉證以為證明，此部分主張自難信為真實。
    (三)又查，原告於85年8 月14日以被告積欠貨款1,567,629 元
      未給付為由，以傳真函通知被告暫停供貨乙情，為兩造所
      不爭，並據被告提出傳真函之影本1 紙附於本院卷一第63
      頁為證。而依原告所提之出貨單及出貨明細表所載，原告
      係分別於85年7 月8 日、同年月15日、22日、30日及同年
      8 月12日送交蠟筆與被告，依兩造約定貨到次月25日付款
      ，開30天票之付款條件，被告就原告於85年7 月間所交付
      之貨物，應於同年8 月25日簽發發票日為30日後之支票以
      為給付，就85年8 月12日所交付之貨品，則應於同年9 月
      25日簽發發票日為30日後之支票以為給付。是原告於85年
      8 月14日即以被告未付款為由，暫停供貨，難謂正當。而
      依兩造約定：(1)85年7 月10日交油蠟筆、粉蠟筆各50,000
      組。(2)85年7 月17日交油蠟筆、粉蠟筆各100,000 組。(3)
      85年7 月31日交油蠟筆、粉蠟筆各100,000 組。(4)85年8
      月15日交油蠟筆、粉蠟筆各100,000 組。(5)85年8 月31日
      交油蠟筆、粉蠟筆各100,000 組。(6)85年9 月15 日 交油
      蠟筆、粉蠟筆各100,000 組，原告屆85年8 月14日止，應
      交付被告各250,000 組之蠟筆，惟原告僅交付蠟筆約各
      200,000 餘套，亦有如前述，其所給付之數量顯不合約定
      ，且原告迄未依約再交付蠟筆與被告，則被告抗辯原告有
      給付遲延情事，亦堪採信。
    (四)原告雖再抗辯該85年7 月1 日更改交期之傳真函，未經原
      告同意云云，惟觀諸該附於本院卷二第32頁之傳真函上，
      業經「Debbie」之人簽署，原告雖否認該「Debbie」之人
      為其公司之員工，惟依同為原告所提其於85年7 月15日、
      同年8 月12日、同年月13日之出貨單，營業課長欄均經「
      Debbie」之人署名，其中85年8 月13日該紙出貨單上營業
      課長欄之署名，亦與該傳真函上簽署方式同一，足見該「
      Debbie」之人確為原告公司之員工。再參諸兩造原係約定
      85年7 月3 日交100,000 組，一次交清；同年7 月4 日至
      8 月3 日前交150,000 組，每日交6,000 組；同年8 月4
      日至9 月3 日前交200,000 組，每日交9,000 組；同年9
      月4 日至10月3 日前交100,000 組，每日交6,000 組，但
      由原告係於85年7 月8 日、同年月15日、22日、30日及同
      年8 月12日分別交付蠟筆與被告之情，亦與該傳真函所約
      定85年7 月10日、同年月17日、31日、同年8 月15日同年
      月31日及同年9 月15日為交付期限之情相符，則被告抗辯
      ：該「Debbie」之人有權代理原告處理系爭交易，並原告
      公司已同意更改交付日期，即非子虛。原告空言否認該「
      Debbie 」 之人為其公司之員工，不足採取。
    (五)又原告主張其於85年8 月12日交付與被告之貨品為小型蠟
      筆50,000組，約定單價每組2.88元，粉蠟筆47,500組，約
      定單價4.2 元，總計得請領貨款360,675 元，被告雖爭執
      應為小型蠟筆47,500組，約定單價每組2.88元，粉蠟筆
      50,000組，約定單價2.88元，但對貨款總計為360,675 元
      則不爭執，則原告主張其就於85年8 月12日交付與被告之
      貨品，尚有貨款債權360,675 元，固堪採信。但
    (六)按二人互負債務，而其給付種類相同，並均屆清償期者，
      各得以其債務，與他方之債務，互為抵銷。但依債之性質
      不能抵銷或依當事人之特約不得抵銷者，不在此限。民法
      第334 條第1 項定有明文。又按給付有確定期限者，債務
      人自期限屆滿時起，負遲延責任。債務人遲延者，債權人
      得請求其賠償因遲延而生之損害。民法第229 條第1 項、
      第231 條第1 項定有明文。查兩造就系爭蠟筆有約定：(1)
      85年7 月10日交油蠟筆、粉蠟筆各50,000組。(2)85年7 月
      17日交油蠟筆、粉蠟筆各100,000 組。(3)85年7 月31日交
      油蠟筆、粉蠟筆各100,000 組。(4)85年8 月15日交油蠟筆
      、粉蠟筆各100,000 組。(5)85年8 月31日交油蠟筆、粉蠟
      筆各100,000 組。(6)85年9 月15日交油蠟筆、粉蠟筆各
      100,000 組，原告屆85年8 月14日止，僅交付被告約各
      200,000 餘套蠟筆，有如前述，則被告抗辯原告有給付遲
      延情事，即堪採取。被告主張因原告給付遲延，其必須以
      空運運送貨物，受有運費2,853,162元之損害，業據提出
      空運費用付款明細1 紙、支票及統一發票之影本各8 紙、
      提單之影本7 紙、計數單之影本2 紙、應收帳款明細之影
      本1 份、收據之影本1 紙為證。被告主張以之與原告系爭
      貨款債權為抵銷，即屬正當。又被告係以原告有給付遲延
      情事，致其受有損害，以其對原告之損害賠償請求權與系
      爭貨款債權為抵銷，並無依債之性質不能抵銷或兩造間有
      特約不得抵銷之情形，原告抗辯被告就系爭交易有對其提
      出詐欺之刑事告訴，故係屬故意侵權行為之債，依法應不
      得抵銷云云，容有誤會，不足採取。
五、關於「(二)原告就該85年8 月13日交易，是否有依約交付而得
    請求給付貨款？」之爭點部分：
    查本件兩造約定之付款條件，為貨到次月25日付款，開30天
    票，有如前述，足見原告有先為給付之義務，而原告並未舉
    證證明其於85年8 月13日有交付貨品與被告，亦經審認如前
    ，則被告以原告未交付貨物為由，拒絕給付貨款，亦屬有據
    。
六、綜上，被告抗辯原告就85年8 月12日之交易有給付遲延情事
    ，其因原告給付遲延須以空運運送貨物，受有運費
    2,853,162 元之損害，並主張與系爭貨款債權360,675 元為
    抵銷，核屬正當。原告又未舉證證明其於85年8 月13日之貨
    物業已交付與被告，則其據以請求被告給付貨款223,020 元
    ，即屬無據。是原告依買賣契約之法律關係，請求被告給付
    上開85年8 月12日及同年月13日之貨款計583,695 元及遲延
    利息，為無理由，應予駁回。
七、原告之訴既無理由而經駁回，其假執行之聲請亦失所附麗，
    應併予駁回之。
八、因本案事證已臻明確，兩造其餘主張陳述及所提之證據，經
    審究後認無礙勝負之判斷，爰不一一論列，附此敘明。
九、結論：原告之訴為無理由，依民事訴訟法第78條，判決如主
    文。
中    華    民    國    95    年    1     月    20    日
                  民事第三庭    法  官  陳麗玲
以上正本係照原本作成
如對本判決上訴，須於判決送達後20日內向本院提出上訴狀
中    華    民    國    95    年    1     月    20    日
                            書記官  顧嘉文


司法院資訊處製作；財團法人民間司法改革基金會備份。
